# 投资补助与贴息

提问人：3040 时间：2013-08-05 09:06:47
发改委 2013 年第 3 号令《中央预算内投资补助和贴息项目管理办法》第三条规定，“投资补助和贴息资金均为无偿投入”，符合政府补助的基本特征。 财务通则第二十条规定：“（二）属于投资补助的，增加资本公积或者实收资本。国家拨款时对权属有规定的，按规定执行；没有规定的，由全体投资者共同享有。（三）属于贷款贴息、专项经费补助的，作为企业收益处理。”《中央预算内固定资产投资贴息资金财政财务管理暂行办法》财建[2005]354号第十四条 规定：“项目单位收到贴息资金后，必须专款专用，单独核算，并分别按以下情况进行财务处理：在建项目冲减工程成本；竣工项目冲减财务费用。” 　　如果企业收到中央预算内投资补助，应该按政府补助处理？还是增加资本公积，收到的贴息，应该按政府补助处理？还是应该冲减工程成本？

回答人：chenyiwei
这个问题目前还不好下结论，需要等待与修订后的发改委项目管理文件相对应的投资补助财政资金管理办法的修订出台。如果相应的财政资金管理办法（用于取代现行的财建[2005]355号文）不再规定将投资补助计入资本公积处理，则也就意味着在会计处理中不用把投资补助作为政府资本性投入。